臺灣臺北地方法院刑事判決　　　　　　 100年度訴字第1048號
公　訴　人　臺灣臺北地方法院檢察署檢察官
被　　　告　林俊民
上列被告因違反毒品危害防制條例案件，經檢察官提起公訴（10
0 年度毒偵字第2062號），嗣被告於準備程序中先就被訴事實為
有罪之陳述，經本院告以簡式審判之旨，並聽取當事人之意見後
，由本院合議庭裁定由受命法官獨任以簡式審判程序審理，判決
如下：
    主  文
林俊民施用第一級毒品，處有期徒刑拾月，扣案第一級毒品海洛
因拾伍包（含無法與毒品析離之包裝袋拾伍只，驗餘淨重共計參
點肆伍公克）均沒收銷燬；又施用第二級毒品，處有期徒刑伍月
。應執行有期徒刑壹年壹月，扣案第一級毒品海洛因拾伍包（含
無法與毒品析離之包裝袋拾伍只，驗餘淨重共計參點肆伍公克）
均沒收銷燬。
    事  實
一、林俊民前因施用毒品案件，經臺灣士林地方法院以95年度毒
    聲字第194 號裁定送觀察、勒戒後，認有繼續施用毒品之傾
    向，以95年度毒聲字第412 號裁定令入戒治處所施以強制戒
    治，嗣於民國96年6 月13日裁定停止戒治釋放出所，並經臺
    灣士林地方法院檢察署檢察官以96年度戒毒偵字第50號案件
    為不起訴之處分確定。又因施用毒品案件，經臺灣士林地方
    法院檢察署檢察官以97年度毒偵字第2271號提起公訴，並由
    同法院以97年度審訴字第352 號判處施用第一級毒品部分有
    期徒刑7 月，施用第二級毒品部分有期徒刑3 月，而應執行
    有期徒刑8 月，上訴後於98年4 月6 日經臺灣高等法院駁回
    上訴確定（尚未執行完畢）。又因施用毒品案件，經臺灣士
    林地方法院檢察署檢察官以97年度毒偵字第2429號提起公訴
    ，經臺灣士林地方法院以98年度審訴字第200 號判決判處施
    用第一級毒品部分有期徒刑8 月，施用第二級毒品部分有期
    徒刑4 月，應執行有期徒刑11月，於98年4 月20日判決確定
    （尚未執行完畢）。又因施用毒品案件，經臺灣板橋地方法
    院檢察署檢察官以98年度毒偵字第894 號提起公訴，經臺灣
    板橋地方法院以98年度訴字第1105號判決判處有期徒刑9 月
    ，於98年5 月25日確定（尚未執行完畢）。
二、詎林俊民仍不知悔改，分別基於施用第一級毒品及第二級毒
    品之犯意，於100 年6 月29日晚上6 時許，在臺北市○○區
    ○○街87巷5 號12樓住處，以摻水注射之方式，施用第一級
    毒品海洛因1 次；又於同日上午10時許，在上開住處，以燒
    烤玻璃球之方式，施用第二級毒品甲基安非他命1 次；嗣為
    警於100 年6 月29日晚上7 時50分許，在臺北市中山區○○
    ○路○ 段92號前盤查時，林俊民自願同意搜索，因而當場查
    獲並扣得第一級毒品海洛因15小包（合計淨重3.47公克，驗
    餘淨重共計3.45公克，空包裝總重6.60公克，純度31.55 ％
    ，純質淨重1.09公克），並經採尿送驗，結果呈鴉片類（嗎
    啡、可待因）、安非他命類（安非他命、甲基安非他命）陽
    性反應，始查悉上情。
三、案經臺北市政府警察局內湖分局報請臺灣臺北地方法院檢察
    署檢察官偵查起訴，因林俊民於準備程序中先就被訴事實為
    有罪之陳述，經本院告以簡式審判之旨，並聽取當事人之意
    見後，由本院合議庭裁定由受命法官獨任以簡式審判程序審
    理。
    理  由
壹、程序方面：
    本件被告林俊民所犯施用第一、二級毒品罪，均係死刑、無
    期徒刑、最輕本刑為3 年以上有期徒刑以外之罪，且非高等
    法院管轄第一審案件，因被告於本院準備程序中，先就被訴
    事實為有罪之陳述，經告知簡式審判程序之旨，並聽取公訴
    人及被告之意見後，本院合議庭裁定由受命法官進行簡式審
    判程序，是本件之證據調查，依刑事訴訟法第273 條之2 規
    定，不受同法第159 條第1 項、第161 條之2 、第161 條之
    3 、第163 條之1 及第164 條至第170 條規定之限制，合先
    敘明。
貳、實體方面：
一、上開犯罪事實業據被告林俊民於警詢、偵查、本院準備程序
    及審理時坦承不諱（見偵卷第8 頁至第9 頁、第40頁、本院
    卷第19頁反面、第23頁反面），而被告經警查獲時所採集之
    尿液，經送鑑定結果確分別呈鴉片類（嗎啡、可待因）、安
    非他命類（安非他命、甲基安非他命）陽性反應，有台灣尖
    端先進生技醫藥股份有限公司100 年7 月12日濫用藥物檢驗
    報告1 份（見偵卷第54頁）附卷可稽。而扣案之毒品15包（
    驗餘淨重共計3.45公克），經警送請法務部調查局濫用藥物
    實驗室鑑驗，鑑定結果為「送驗粉末檢品15包經檢驗均含第
    一級第6 項毒品海洛因成分合計淨重3.47公克（驗餘淨重3.
    45公克，空包裝總重6.60公克）純度31.55 ％，純質淨重1.
    09公克」，有法務部調查局濫用藥物實驗室100 年8 月5 日
    調科壹字第10023017320 號鑑定書1 份（見偵卷第66頁）在
    卷可按。綜上證據，足認被告之自白均與事實相符，本件事
    證明確，被告犯行均堪以認定，應予依法論科。
三、按海洛因、甲基安非他命分別為毒品危害防制條例第2 條第
    2 項第1 款、第2 款明定之第一級、第二級毒品，不得持有
    及施用。核被告林俊民所為，係犯毒品危害防制條例第10條
    第1 項施用第一級毒品罪、同條第2 項施用第二級毒品罪。
    被告施用海洛因、安非他命類前後持有海洛因、安非他命類
    之低度行為，應分別為施用之高度行為所吸收，均不另論罪
    。被告所犯上述2 罪，犯意各別，行為互異，應分別論罪，
    合併處罰。爰審酌被告素行不良，前已因施用毒品犯行受觀
    察、勒戒、強制戒治及徒刑執行完畢，猶未能確實戒除毒害
    ，再犯如上開事實欄一所示各次施用第一、二級毒品案件，
    甫經判處罪刑在案，此有臺灣高等法院被告前案紀錄表1 份
    存卷可證，詎其猶不知警惕，再犯本件施用第一、二級毒品
    案件，顯已吸毒成癮，惟所犯之施用毒品犯行乃戕害自己身
    心健康，尚未害及他人，及其犯罪後始終能坦承犯行等一切
    情狀，爰分別量處如主文所示之刑，並定其應執行之刑。
四、至扣案第一級毒品海洛因15包（含無法與毒品析離之包裝袋
    15只，驗餘淨重共計3.45公克），係查獲之毒品，不問屬於
    犯人與否，依毒品危害防制條例第18條第1 項前段規定，應
    沒收銷燬。
據上論斷，應依刑事訴訟法第284 條之1 、第273 條之1 第1 項
、第299 條第1 項前段，毒品危害防制條例第10條第1 項、第2
項、第18條第1 項前段，刑法第11條前段、第51條第5 款，判決
如主文。
本案經檢察官葉惠燕到庭執行職務
中    華    民    國  100     年    10    月    28    日
                  刑事第七庭  法  官  張詠惠
上正本證明與原本無異。
如不服本判決應於收受送達後10日內向本院提出上訴書狀，並應
敘述具體理由；其未敘述上訴理由者，應於上訴期間屆滿後20日
內向本院補提理由書（均須按他造當事人之人數附繕本）「切勿
逕送上級法院」。
                              書記官  莊怡仙
中    華    民    國   100    年    10    月    28    日
附錄本案論罪科刑法條：
毒品危害防制條例第10條
施用第一級毒品者，處 6 月以上 5 年以下有期徒刑。
施用第二級毒品者，處 3 年以下有期徒刑。